【裁判字號】    92,上訴,1136
【裁判日期】    920515
【裁判案由】    偽造貨幣
【裁判全文】
臺灣高等法院刑事判決                          九十二年度上訴字第一一三六號
    上  訴  人  甲○○
    即被告
    指定辯護人  本院公設辯護人  周君穎
右上訴人因偽造貨幣案件，不服臺灣桃園地方法院九十二年度訴字第三八號，中華民
國九十二年二月十二日第一審判決（起訴案號：臺灣桃園地方法院檢察署九十一年度
偵字第一七四三三號），提起上訴，本院判決如左：
    主  文
上訴駁回。
        事  實
一、甲○○素行不良、前科累累，曾有恐嚇、賭博、違反藥物藥商管理法、違反麻醉
    藥品管理條例、竊盜及詐欺等前科。於八十五年間又因違反麻醉藥品管理條例，
    經臺灣新竹地方法院於八十五年三月十五日判處有期徒刑六月確定，八十六年二
    月六日執行完畢；再於八十五年間因違反麻醉藥品管理條例等案件，其中非法吸
    用安非他命部分，先經臺灣桃園地方法院判處有期徒刑七月，於八十六年十二月
    廿四日確定，於八十八年二月廿二日入監執行完畢，販賣安非他命部分則經本院
    以八十七年度上更（一）字第三五九號判處有期徒刑五年二月，嗣經最高法院於
    九十年四月十一日以九十年度台上字第二０四五號判決維持確定，其又於八十九
    年間因犯贓物罪，經臺灣苗栗地方法院於八十九年十月卅日判處有期徒刑六月確
    定，前開有期徒刑五年二月、六月先後接續執行，自九十一年六月廿日起入監執
    行，須至九十七年二月十九日始執行完畢（現正服該二罪刑）。猶不知悛悔，竟
    意圖供行使之用，於民國九十一年六月十九日下午四時許，在台北縣汐止市某處
    ，向綽號「小婉」之年籍姓名均不詳之成年女子，收受偽造之新台幣（下同）一
    千元券（號碼：ＣＲ三六八七三六ＶＧ二張、ＣＲ三六八七四八ＶＧ三張、ＢＮ
    八○一七九四ＺＡ二張）共七張，持之欲伺機使用。嗣於同年月二十日凌晨一時
    十八分許，經警在台北市○○路與桂林路口查獲，扣得上開千元偽鈔七張。
二、案經台北市政府警察局萬華分局移送台灣台北地方法院檢察署呈請台灣高等法院
    檢察署檢察長令轉臺灣桃園地方法院檢察署檢察官偵查起訴。
        理  由
一、訊據上訴人即被告甲○○固不否認持有右開偽造紙券，惟矢口否認右開犯行，辯
    稱：該批扣案之偽鈔係「小婉」給付之貨款，伊並不知係偽鈔，警訊時並不知他
    們（指綽號「小婉」、「阿寶」、「阿忠」等人）在做偽鈔，是警察說可以這麼
    說，而伊在「小婉」處也看過很多人出入，有牛皮紙袋裝的東西，伊說之前做生
    意也收過偽鈔，警訊筆錄才有這麼記載，那五百元偽鈔亦非「小婉」給伊的云云
    。惟查：被告於警、偵訊時均供稱綽號「小婉」之不詳姓名成年女子與綽號「阿
    寶」、「阿忠」等人專門製造偽鈔，且其前曾向「小婉」收受五百元面額之偽鈔
    等情（見偵字一一九一八號卷第六頁反面、第二十四頁反面、偵字第一七四三三
    號偵查卷第十五頁反面、第十六頁），足認被告明知「小婉」等人製造且持有偽
    鈔，是若確如被告所辯，被告向「小婉」收取多達七千元之貨款時，豈有不仔細
    檢查之理？非惟如是，扣案之偽鈔中有多張之號碼竟完全相同，即編號ＣＲ三六
    八七三六ＶＧ者有二張、編號ＣＲ三六八七四八ＶＧ者有三張、編號ＢＮ八○一
    七九四ＺＡ者有二張，此明顯為偽鈔之典型特徵，復以，扣案之新版千元偽鈔，
    除靠左邊有一直列之防偽斑馬線外，其餘之防偽功能均付闕如，被告在明知「小
    婉」印製偽鈔之背景下，豈有仍對前開極明顯易知扣案紙鈔為偽鈔之諸項特徵全
    數加以忽略而無心收受之理？被告若無收集供行使之用，何會甘心平白無故收受
    明知之偽鈔而用供他人支付其之貨款？此外，扣案之鈔票七張經送中央銀行鑑定
    確為偽鈔，此有中央銀行發行局九十一年七月八日台央發字第○九一○○三○九
    四九號函在卷（見偵字第一七四三三號卷第二十三頁）可稽，另有偽鈔七張扣案
    可資為證，所辯顯係卸責之詞，自非可採，本件事證至屬明確，被告犯行足堪認
    定。
二、核被告所為，係犯刑法第一百九十六條第一項之意圖供行使之用而收集偽造之通
    用紙幣罪。被告出諸一行為決意而以一行為同時收集前開七張偽造之紙幣，僅以
    一行為論。查被告曾有恐嚇、賭博、違反藥物藥商管理法、違反麻醉藥品管理條
    例、竊盜及詐欺等前科。於八十五年間又因違反麻醉藥品管理條例，經臺灣新竹
    地方法院於八十五年三月十五日判處有期徒刑六月確定，八十六年二月六日執行
    完畢；再於八十五年間因違反麻醉藥品管理條例等案件，其中非法吸用安非他命
    部分，先經臺灣桃園地方法院判處有期徒刑七月，於八十六年十二月廿四日確定
    ，於八十八年二月廿二日入監執行完畢，此有本院被告全國前案紀錄表一紙在卷
    可稽，茲於執行完畢五年內再犯本件有期徒刑以上之罪，為累犯，應依刑法第四
    十七條之規定，加重其刑。
三、原審以被告犯罪事證明確，適用刑法第一百九十六條第一項、第四十七條、第二
    百條，罰金罰鍰提高標準條例第一條前段之規定，並審酌被告之犯行嚴重擾亂我
    國金融秩序、其收受之偽鈔數量及金額、其前科累累、素行不良、犯後態度亦不
    佳等一切情狀，量處有期徒刑五年，又扣案之偽鈔即新臺幣壹仟元券共柒張，應
    依刑法第二百條之規定宣告沒收，核其認事用法，尚無不合，量刑亦甚妥適，被
    告上訴仍執上詞否認犯罪，且以因拙於言詞，原審時不思禮儀，致遭量刑過重等
    情，指摘原判決不當，為無理由，應予駁回。
據上論斷，應依刑事訴訟法第三百六十八條，判決如主文。
本案經檢察官陳維練到庭執行職務。
中      華      民      國    九十二    年      五      月      十五    日
                              臺灣高等法院刑事第一庭
                                  審判長法  官  李  相  助
                                        法  官  黃  聰  明
                                        法  官  魏  新  國
右正本證明與原本無異。
如不服本判決，應於收受送達後十日內向本院提出上訴書狀，其未敘述上訴之理由者並
得於提起上訴後十日內向本院補提理由書（均須按他造當事人之人數附繕本）。
                                        書記官  賴  淑  真
中      華      民      國    九十二    年      五      月     十六     日
附錄：本案論罪科刑法條全文
刑法第一百九十六條第一項
行使偽造、變造之通用貨幣、紙幣、銀行券，或意圖供行使之用而收集或交付於人者
，處三年以上十年以下有期徒刑，得併科五千元以下罰金。


司法院資訊處製作；財團法人民間司法改革基金會備份。
